臺灣高雄地方法院刑事判決　　　　　　 94年度訴緝字第128號
公　訴　人　臺灣高雄地方法院檢察署檢察官
被　　　告　甲○○
　　　　　　　　　　　樓
　　　　　　　　　　現另案在臺灣高雄監獄執行中
指定辯護人　本院公設辯護人　黃文德
上列被告因違反毒品危害防制條例案件，經檢察官提起公訴（90
年度偵字第23475、23535號），本院判決如下：
    主  文
甲○○意圖販賣而持有第一級毒品，累犯，處有期徒刑拾壹年。
扣案之第一級毒品海洛因捌包（含包裝袋，其中肆包，合計淨重
貳柒點壹壹公克，包裝重貳點肆伍公克；其餘肆包，合計淨重壹
貳點肆貳公克，包裝重貳點壹壹公克）均沒收銷燬之。
    事  實
一、甲○○曾於民國86年間，因違反麻醉藥品管理條例案件，經
    本院以87年度易字第167 號判處有期徒刑7 月，並經提起上
    訴，由臺灣高等法院高雄分院於87年4 月22日，以87年度上
    易字第817 號判決上訴駁回，嗣於87年4 月22日確定，且於
    87 年7月3 日入監，甫於88年1 月21日執行有期徒刑完畢出
    監。
二、詎甲○○猶不知悔改，明知海洛因屬於毒品危害防制條例第
    2 條第2 項第1 款所稱之第一級毒品，竟於90年12月12日許
    ，基於營利以外之意圖，自不詳姓名年籍綽號「老兄」之成
    年男子處購得第一級毒品海洛因8 包（含包裝袋，其中肆包
    ，合計淨重貳柒點壹壹公克，包裝重貳點肆伍公克；其餘肆
    包，合計淨重壹貳點肆貳公克，包裝重貳點壹壹公克），旋
    基於意圖販賣第一級毒品海洛因圖利之犯意，隨身攜帶前開
    海洛因其中4 包（含包裝袋，合計淨重貳柒點壹壹公克，包
    裝重貳點肆伍公克），另外4 包海洛因則交由丙○○（丙○
    ○持有第二級毒品部分，業經本院91年度訴字第523 號判決
    免訴確定）置放在高雄縣湖內鄉○○○路46巷1 弄16號內，
    擬伺機販賣他人而持有之。嗣甲○○於90年12月13日晚上8
    時許，在高雄市○○區○○街98號前，為在場埋伏之員警查
    獲，並在其所駕駛之車牌號碼YZ─4697號自用小客車內，扣
    得上開4 包海洛因；復於翌日（即90年12月14日）凌晨2 時
    30 分 許，經警循線在高雄縣湖內鄉○○○路46巷1 弄16號
    前，停放丙○○所駕駛之車牌號碼ZD─4697號自用小客車內
    ，扣得上開甲○○所有而央請丙○○攜出置於該車內之海洛
    因4 包（含包裝袋，合計淨重壹貳點肆貳公克，包裝重貳點
    壹壹公克），始悉上情。
三、案經高雄市政府警察局楠梓分局報請臺灣高雄地方法院檢察
    署檢察官偵查起訴。
    理  由
壹、程序部分
一、按被告之自白，須非出於強暴、脅迫、利誘、詐欺、疲勞訊
    問、違法羈押或其他不正之方法，且與事實相符者，始得為
    證據。倘被告陳述其自白係出於不正之方法者，應先於其他
    事證而為調查。刑事訴訟法第156 條第1 項、第3 項分別定
    有明文。次按被告自白係出於不正之方法，並非自由陳述，
    即其取得自白之程序，已非適法，則不問自白內容是否確與
    事實相符，因其非係適法之證據，即不能採為判決基礎，故
    審理事實之法院，遇有被告對於自白提出刑求之抗辯時，應
    先於其他事實而為調查，此有最高法院著有90年度臺上字第
    4719號判決意旨可資參照。是本件被告甲○○於本院審理時
    既有為刑求之抗辯，本院自應就被告是否有受警方刑求先予
    調查；經查：被告甲○○於警詢時被警方刑求之事實，雖經
    共犯丙○○及證人王嘉和於本院91年度訴字第523 號案件93
    年3 月4 日審理時證述甚詳，且有臺灣高雄地方法院檢察署
    90年12月14日驗傷診斷書（見臺灣高雄地方法院檢察署90年
    度偵字第23475 號卷第66頁）及所附被告受傷情形之相片10
    張（見同卷第67至71頁）在卷可佐，惟被告甲○○於警詢中
    始終否認上揭意圖販賣而持有第一級毒品犯行，是被告甲○
    ○於上開警詢之供述與本件意圖販賣而持有第一級毒品犯行
    之認定並無任何關連，亦無任何影響，合先敘明。
二、次按被告以外之人（包括證人、鑑定人、告訴人、被害人及
    共同被告等）於審判外之言詞或書面陳述，除法律有規定者
    外，不得作為證據，刑事訴訟法第159 條第1 項定有明文。
    惟按被告以外之人於檢察事務官、司法警察官或司法警察調
    查中所為之陳述，與審判中不符時，其先前之陳述具有較可
    信之特別情況，且為證明犯罪事實存否所必要者，得為證據
    ，刑事訴訟法第159 條之2 亦有明文規定。經查：本件共犯
　　丙○○於高雄市政府警察局楠梓分局後勁派出所90年12月14
  　日下午3 時10分警詢時所為之陳述，係距離本件案發事實之
    90 年12 月13日最近，且記憶最鮮明、清晰，雖與本院94年
    間之審理中之陳述不符，而其先前之警詢時陳述具有如下理
    由之較可信之特別情況，且為證明犯罪事實存否所必要，自
    得為證據，分述如下：
  　１．被告甲○○雖主張共犯丙○○於警詢中係因警方刑求方
    　　所為供述，且係傳聞證據，應不具證據能力云云，惟查
  　　　，共犯丙○○於90年12月14日23時30分檢送入臺灣高雄
        看守所前受傷經過自述登記簿之記載【詳參本院91年度
        訴字第523 號卷（一）第126 頁】：丙○○於入所時曾
        有為受刑求之陳述，並有右額眉毛部位腫大、胸部疼痛
        之傷勢，惟上開傷勢是否係刑求而來，僅係其自述而已
        ，並無其他積極證據可資證明，是否可採，已屬有疑。
  　２、且審酌上開丙○○為警查獲後移送臺灣高雄地方法院檢
  　　　察署檢察官於90年12月14日初訊時所製作之訊問筆錄所
        載（見臺灣高雄地方法院檢察署90年度偵字第23475 號
        卷第29頁背面），其當時並未向承辦檢察官陳稱有遭警
        刑求之情事發生，則若其確有遭警方刑求之情，何以未
        於遭警逮捕移送承辦檢察官複訊時陳明，甚或於檢察官
        偵查程序進行中為上開刑求之表示（見其後之同上署卷
        歷次之偵訊筆錄），而卻於本院審理時始為刑求之辯稱
        ，誠與常情有所相違，是否足採，亦值懷疑。
    ３、雖證人即當時因與被告甲○○在一起而被一同帶回警局
        之王嘉和到院證述丙○○確有遭警方刑求等語【詳參同
        上本院91年度訴字第523 號卷（二）第253 頁】，惟審
        之證人王嘉和所稱被告丙○○遭刑求之經過，就被告丙
        ○○係遭警毆打何處已與被告丙○○本人於上開法院審
        理所稱有所不符，此有審判筆錄在卷可稽（詳參同上本
        院卷（二）第250 頁、第258 頁），則倘若證人確有目
        擊刑求之情，何以會有如此歧異之所稱？且衡以證人王
        嘉和當時並非通緝犯，亦無任何刑事案件遭警查獲之事
        實，業據證人王嘉和自承在卷【詳見同上本院卷（二）
        第252 頁】，顯然證人王嘉和係為本案不相關之第三人
        ，則警方何以要在證人王嘉和面前刑求丙○○，不啻警
        方自已製造刑求之證據予丙○○，可見證人王嘉和所稱
        目擊丙○○遭警刑求之證稱，應非屬真實。準此，丙○
        ○關於警察刑求之上開陳述，僅係其所為之片面指述，
        並有上開諸多不合情理之處，自不可採，此有本院91年
        度訴字第523 號判決書1 份（詳見同上本院卷（二）第
        309 頁以下）亦同此認定，是共犯王文祥於上開90年12
        月14日下午3 時10分警詢時所為之陳述，應係出於其自
        由意志，並距離本案事實發生之90年12月13日最近，且
        記憶最鮮明、清晰所為任意性之陳述，應較有可信之特
        別情況，其上揭警詢之陳述洵堪採信。
    ４．末查，依經驗法則判斷，案發時之供述較少權衡利害得
    　　失或受他人干預，比之事後翻異之詞為可信，故除非可
　　　　證明其更異之詞與事實更為相符，或其初供係虛偽者外
  　　　，自不得任意捨棄初供不採，最高法院著有80年度臺上
    　  字第5109號、81年度臺上6525號、82年度臺上字第5311
        號、83年度臺上字第3243號、87年度臺上字第1600號判
        決意旨均可供參。是本院認為共犯王文祥於上開司法警
        察調查中所為之陳述，較審判中之陳述可信（詳如後述
        ），且其供述為證明本件被告甲○○上揭犯行所必要，
        故依刑事訴訟法第159 條之2 規定，其上揭陳述應具有
        證據能力。
三、又被告甲○○於本院94年9 月27日準備程序、同年10月25日
    審判時明確表示，其對於本案之搜索扣押筆錄（警卷第11、
    12頁）、扣押物品收據（警卷第13至16頁）、扣押物品目錄
    表（警卷第17至19頁）、尿液送驗姓名代碼對照表（警卷第
    20至21頁）、扣押物品清單（同上署90年度偵字第23475 號
    卷第8 頁、12頁）、高雄市立凱旋醫院被告甲○○尿液檢驗
    成績書（同上署90年度偵字第23475 號卷第10頁）、法務部
    調查局調科壹字第220012897 號及其第000000000 號毒品鑑
    定通知書2 紙【同上本院卷（一）第56、57頁】等，雖均係
    被告以外之人於審判外所為之書面陳述，屬於傳聞證據，然
    被告甲○○於本院94年9 月27日準備程序、同年10月25日審
    判時，對於上開書證之證據能力，均同意沿用，且至言詞辯
    論終結前，就上開證據之證據能力部分，亦未聲明異議，是
    被告於本院審理中所為陳述，依刑事訴訟法第159 條之5 之
    規定，上揭書證部分，應均具有證據能力。又高雄醫學大學
    附設中和紀念醫院檢驗被告甲○○腋毛之第一級毒品海洛因
    檢驗結果報告單【同上本院卷（一）第112 頁】係本院囑託
    醫院為鑑定，係依刑事訴訟法第206 條、第208 條規定為之
    ，屬同法第159 條第1 項「除法律有規定者外」之情形，自
    有證據能力。
貳、實體部分
一、訊據被告甲○○於本院審理時固坦承於90年12月12日許，購
    得上開第一級毒品海洛因，並將4 包海洛因置放於丙○○處
    ，嗣於90年12月13日晚上8 時許，在高雄市○○區○○街98
    號前，為警在其所駕駛之YZ─4697號自用小客車內，查獲其
    置放於車內之海洛因4 包，另警方於同月14日凌晨2 時30分
    許，在丙○○所駕駛之ZD─4697號自用小客車內所查獲之海
    洛因4 包亦為其所有之事實，惟矢口否認有何意圖販賣而持
    有第一級毒品之犯行，並辯稱：伊平日就有施用海洛因之習
    慣，所購得之海洛因皆係供己施用，並無販賣之意圖，而在
    上揭丙○○之車內查獲之4 包海洛因係其於被查獲前1 、2
    日，伊在丙○○住處施用後忘記帶走，之後，伊聯絡丙○○
    ，因伊當時不在高雄縣而毒癒需求，來不及向丙○○索回4
    包海洛因，所以伊另向綽號「老兄」之人購買上開被查獲之
    4 包海洛因云云。惟查：
（一）被告甲○○購得上開海洛因而持有，及丙○○上開所持有
      之海洛因亦屬被告甲○○所有，嗣兩人分別於90年12月13
      日、14日被警查獲，而扣得上開8 包海洛因之事實，業據
      被告甲○○於本院自承不諱，核與證人即共犯丙○○證述
      之情節相符，並有上開搜索扣押筆錄、高雄市政府警察局
      楠梓分局扣押物品收據、扣押物品目錄表（詳參警卷第11
      至19頁）、扣押物品清單各1 份及扣押物品照片1 張（詳
      參上開偵查卷第8 頁）附卷可稽。又上開扣案8 包白色粉
      末經送法務部調查局鑑驗結果，均含第一級毒品海洛因成
      分，有該局91年2 月19日調科壹字第220012897 號及第00
      0000000 號鑑定通知書各1 份附卷可稽，是被告甲○○供
      稱伊持有上開8 包海洛因（含包裝袋，其中肆包，合計淨
      重貳柒點壹壹公克，包裝重貳點肆伍公克；其餘肆包，合
      計淨重貳柒點壹壹公克，包裝重貳點肆伍公克；其餘肆包
      ，合計淨重壹貳點肆貳公克，包裝重貳點壹壹公克）與事
      實相符，足堪採信。
（二）被告雖辯稱：該8 包海洛因皆係欲供其施用所購買，其每
      天都要施用海洛因，在被查獲之日最後一次施用，並非意
      圖販賣；而在丙○○車上查獲之4 包海洛因係其於被查獲
      前1 、2 日在丙○○住處施用後忘記帶走，後跟丙○○聯
      絡，因其不在高雄縣，所以再聯絡「老兄」購買其被查獲
      之4 包海洛因云云。而共同被告丙○○於本院審理時雖亦
      證稱：在其車上被查獲之海洛因係被告之前在其湖內鄉租
      屋處施用後沒有帶回去的，被告於案發前1 、2 日曾在其
      住處施用海洛因，而案發當天係因其要外出向他人拿安非
      他命，就順便將海洛因帶去我車內，以防被告臨時向其要
      海洛因，而其於警詢時係因其以為被告帶警察去抓他，對
      其心生怨恨方指證被告販毒，且其當時係因害怕警察打才
      照警察之意思陳述，其並不知悉被告有無販毒云云。惟查
      ：
    (1)本件共犯丙○○於上開警詢時已明確供稱：「（問：被查
      獲之4 包海洛因合計毛重14.1公克... 來源為何？為何人
      所有？）都是綽號Ｌ之男子所有。【問：綽號Ｌ男子經查
      證及因毒品經取締到案之甲○○是否綽號Ｌ男子（當場指
      認）？】他就是綽號Ｌ男子沒錯。（問：被查獲贓證物係
      甲○○所有，為何於你車上及住處，．．．？）．．．毒
      品等物也是他先放我這。（問：．．．，毒品為何先放置
      你這裡？）．．．，毒品是因他在販毒不敢帶在身上，所
      以放我這，如果有人要購毒時，甲○○就打我電話叫我把
      毒品送至約定時、地交易」等語（詳見警卷第4 頁），再
      參以丙○○係在車上為警查獲被告所有之海洛因4 包等情
      ，其警詢之供詞實合乎常理，堪值採信。至於共犯丙○○
      嗣後於偵訊及審理中翻異前詞改為上揭係遭警方刑求情節
      ，僅係其所為之片面陳述，並有上開諸多不合情理之處，
      已如前述，況再進一步觀諸共犯丙○○上開警詢供述，可
      知係其先供出綽號「Ｌ男子」，警方才讓其指認是否為被
      告甲○○，若警方確實強迫丙○○誣陷被告，依常理警方
      直接讓其供出被告之名即可，而無需如此迂迴，先捏造一
      個綽號「Ｌ男子」，是上開共犯丙○○於高雄市政府警察
      局楠梓分局後勁派出所90年12月14日下午3 時10分警詢時
      所為之陳述，係距離本件案發事實之90 年12 月13日最近
      ，且記憶最鮮明、清晰其所述係出於任意性及自由意志，
      應較有可信。至於共犯丙○○嗣後於偵訊、本院審理時陳
      述其係看到警察刑求被告甲○○，心生恐懼，另一方面亦
      因誤以為被告甲○○帶警察抓他，心生怨恨，方依警察之
      意誣陷被告甲○○等語詞，顯係事後迴護被告甲○○之詞
      ，實無可信。何況，我國內警方查緝毒品甚嚴，若將毒品
      隨身攜帶，被警察臨檢查獲之風險極大，是其改稱係因被
      告甲○○將海洛因遺忘在其住處，為免被告臨時向他要，
      出門時才放在車上乙節，顯與常情有違，不足採信。再酌
      依經驗法則判斷，其於案發時之供述較少權衡利害得失或
      受他人干預，互核比對其前後之翻異語詞，仍以其上開事
      前警詢之供詞為可信，是本件共犯丙○○於偵訊及審理之
      上開事後改稱所言殊無可信。
    (2)次觀諸被告甲○○所持有之海洛因合計數量高達毛重43.2
      公克許，苟被告確全係供自己吸用，而其施用方式，依被
      告甲○○與共犯丙○○所述，係將海洛因摻在香菸中施用
      【詳參同上本院卷（一）第25頁至第33頁、同上本院94年
      度訴緝字第128 號卷內94年10月25日審判筆錄】，是其每
      日施用劑量應不多，衡情其要保存如此大量毒品之期間應
      非短暫，而臺灣地區氣候潮濕，粉狀物質容易潮解變質，
      海洛因若長時間保存，恐因受潮而變質，被告如僅欲單純
      施用，實毋須一次購買數量如此多之毒品，不但有受潮變
      質而受損失之風險，並需設法保存毒品以防受潮變質，且
      儲存大批毒品又有可能被查獲，被告實不可能不知，是被
      告應不會甘冒前述風險囤積大量毒品僅為供其吸食而已，
      其持有上開總數量高達毛重43.2許第一級毒品之用途應係
      供自己販賣予他人之意圖至為灼明。
    (3)又依警卷所附扣押物品目錄表記載，上開扣案之海洛因8
      包各為約計毛重11.2公克、0.8 公克、0.5 公克、16.6公
      克、11 .6 公克、2.0 公克、0.3 公克、0.2 公克，而被
      告甲○○每次之使用量極少，已如前述，則設若前開毒品
      僅供被告個人施用，則其囤積在家中，每次施用時任取所
      需即可，實無預先分裝成數包之必要，縱為了外出攜帶方
      便而加以分裝，亦應按照每次之吸食量加以分裝，始符常
      情，何以竟分裝成前開重量不同之包裝8 包，且有重達毛
      重約計11 .2 公克、11 .6 公克及16.6公克等包裝，顯然
      非僅供個人施用之份量，否則一次施用如此巨量之第一級
      毒品，豈不自求速死？此益徵其辯稱供己施用之詞與常理
      不符，殊無可採。
    (4)再被告甲○○於本院審理時供稱：伊購買之海洛因1 錢需
      新臺幣1 萬元，被查獲那天買了3 錢，算2 萬5,000 元等
      語【詳見同上本院卷（一）第31頁】，可知海洛因之價格
      相當昂貴，倘其購買毒品僅係供自己施用，僅需以小額金
      錢購買少量即可，何需購買驗後淨重合計高達43.2公克許
      ，如此大量之海洛因？況且，海洛因價值如此高，其交易
      皆係一手交錢、一手交貨，茍非與賣主有特殊交情，豈有
      先取貨、後付款之理，本件被告甲○○既僅供稱賣主之綽
      號為「老兄」，而不知賣主真實姓名或年籍資料，足見其
      與賣主應無特殊交情，是被告辯稱賣主「老兄」先給他海
      洛因施用，日後再付清買毒價金乙節，實與常理有違。
    (5)另被告甲○○於90年12月14日為警查獲當日所採集之尿液
      經送請高雄市立凱旋醫院鑑定結果，未呈海洛因毒品陽性
      反應，此有90年12月31日高市凱醫檢字第00314 號煙毒尿
      液檢驗成績書1 份在卷可稽（見上開偵查卷第10頁），堪
      認被告辯稱伊於查獲前1 、2 日有至丙○○住處施用海洛
      因乙節，與事實不符，殊無可信。因此，證人即共犯丙○
      ○上開審訊之證述被告甲○○於90年12月14日查獲前1 日
      、2 日有施用第一級毒品之證詞，與事實不符，此部分證
      詞即屬可疑。次查毛髮檢驗對於長期性之用藥程度及用藥
      模式，能提供較詳細的訊息，並可補充其他檢驗方法如尿
      液檢驗僅能檢測短期用藥之不足，是本院於91年4 月4 日
      採集被告腋毛送請高雄醫學大學附設中和紀念醫院鑑定，
      結果並未檢出海洛因陽性反應，此有該醫院91年7 月11日
      高貴刑敏字第15897 號檢驗結果報告單1 份【本院卷（一
      ）第112 頁】，亦徵被告甲○○辯稱其平日有施用海洛因
      之習性，實無可採。因此，被告甲○○依其施用所需之數
      量與其持有量相較以觀，被告所持有之毒品應非供其自己
      施用甚明。
    (6)綜上，被告持有上開毒品並非供己施用，加以上揭扣案海
      洛因數量頗多，且價值昂貴，理由詳上述，是被告甲○○
      基於營利以外之意圖販入而持有上開毒品，主觀上另起轉
      售牟利之意圖營利甚明，而其意圖販賣而持有第一級毒品
      之事證明確，其犯行堪以認定，自應予依法論科。
 　 (7)至於辯護意旨雖辯稱：本案並無證人指證向被告買毒品，
      且警方未查獲販賣工具，如電子秤、夾鍊袋等，被告本身
      就有施用海洛因習性，扣案之海洛因係被告所施用等語。
      然查：被告並無施用海洛因之習性，理由詳如上所述；又
      意圖販賣而持有第一級毒品罪，並不以已實際從事販賣行
      為為其要件，倘有基於販賣他人毒品以營利之意圖而持有
      第一級毒品，即足以該當本罪。至有無查獲購毒之人及販
      賣工具乙節，應僅關係到被告是否成立販賣毒品罪，而與
      本件起訴之意圖販賣而持有毒品罪無關，併此敘明。
、論罪部分
（一）查被告甲○○行為後，毒品危害防制條例於92年7 月9 日
      修正公布，並於93年1 月9 日生效施行，該條例第5 條第
      1 項關於意圖販賣而持有第一級毒品規定之犯罪構成要件
      及刑罰，並無任何變更，從而本件自應適用裁判時之法律
      予以處罰，合先敘明。
（二）次查海洛因屬毒品危害查海洛因屬毒品危害防制條例第2
      條第2 項第1 款之第一級毒品，不得意圖販賣而持有之，
      被告竟意圖販賣而持有之，核其所為，係犯毒品危害防制
      條例第5 條第1 項之意圖販賣而持有第一級毒品罪。又被
      告持有海洛因之行為在先，進而意圖販賣在後，其前持有
      行為為事後之意圖販賣而持有之行為所吸收，不另論罪。
（三）末查甲○○曾因違反麻醉藥品管理條例案件，經本院以87
      年度易字第167 號判處有期徒刑7 月，嗣經臺灣高等法院
      高雄分院以87年度上易字第817 號判決駁回上訴，並於87
      年4 月22日判決確定，嗣於88年1 月20日執行徒刑完畢，
      有臺灣高等法院被告前案紀錄表、臺灣高雄地方法院檢察
      署全國刑案資料查註表各1 份可憑，其於88年1 月20日受
      有期徒刑執行完畢，並於5 年以內再犯本件有期徒刑以上
      之罪，為累犯，應依刑法第47條之規定，加重其刑。
肆、科刑部分
（一）爰審酌被告意圖販賣而持有海洛因之數量頗多，若流入市
      面對社會治安之危害甚鉅，惡害非輕，犯後仍飾詞卸責，
      顯無悔意等一切情狀，爰量處如主文所示之刑。
（二）至於扣案之第一級毒品海洛因8 包，經送驗後確為第一級
      毒品海洛因成份，業如前述，係屬違禁物，又因包裝袋8
      個與海洛因成為一體難以析離，應整體認係海洛因毒品，
      並有上開毒品鑑定通知書2 份在卷可憑，是上開扣案第一
      級毒品海洛因8 包（含包裝袋，其中肆包，合計淨重貳柒
      點壹壹公克，包裝重貳點肆伍公克；其餘肆包，合計淨重
      壹貳點肆貳公克，包裝重貳點壹壹公克），均應依毒品危
      害防制條例第18條第1 項前段之規定，不問屬於犯人與否
      ，均應沒收銷燬之。至於鑑驗耗用之海洛因既已滅失，自
      無庸宣告沒收銷燬之，併此敘明。
伍、附帶說明
    關於本件被告甲○○上開車輛內扣得之玻璃吸食器雖為被告
    所有，然並無證據顯示與被告所為本件意圖販賣而持有海洛
    因之犯行有任何相關，故不併予諭知宣告沒收銷燬之。另外
    之共犯丙○○上開車上所查扣之電子秤2 台，經送驗結果雖
    有海洛因成分，有高雄醫學大學附設中和紀念醫院91年2 月
    26日管藥認可字第005 號檢驗報告可稽【參本院卷（一）第
    49頁】，然被告甲○○供述及丙○○自承均係丙○○所有，
    而非被告甲○○所有。此外，又查無其他積極證據足以證明
    為係被告甲○○所有，亦無法證明該電子秤與本件犯罪有任
    何關連，故不併予諭知宣告沒收銷燬之，惟此部分應另由檢
    察官依法偵辦處理為宜，附此敘明。
據上論斷，應依刑事訴訟法第299 條第1 項前段，毒品危害防制
條例第5 條第1 項、第18條第1 項前段，刑法第11條、第47條規
定，判決如主文。
本案經檢察官乙○○到庭執行職務。
中　　華　　民　　國　　94　年　 　 11　　月　  8 　　日
　　　　　　　　　刑事第三庭審判長  法　官  張意聰
                                    法  官  郭瓊徽
                                    法  官  施添寶
中　　華　　民　　國　　94　　年　　11　　月　　10　　日
以上正本證明與原本無異。
如不服本判決，應於收受送達後10日內向本院提出上訴書狀。
　　　　　　　　　　　　　　　　    書記官  陳威志
【附錄本判決論罪科刑法條】
毒品危害防制條例第5條：
意圖販賣而持有第一級毒品者，處無期徒刑或10年以上有期徒刑
，得併科新臺幣700萬元以下罰金。
意圖販賣而持有第二級毒品者，處5 年以上有期徒刑，得併科新
臺幣500萬元以下罰金。
意圖販賣而持有第三級毒品者，處3 年以上10年以下有期徒刑，
得併科新臺幣300萬元以下罰金。
意圖販賣而持有第四級毒品或專供製造、施用毒品之器具者，處
1 年以上7 年以下有期徒刑，得併科新臺幣100 萬元以下罰金。
